臺灣桃園地方法院民事判決　　　　　　 100年度勞訴字第33號
原　　　告　曾發清
被　　　告　宏銳電子股份有限公司
法定代理人　林輝記
上列當事人間請求給付薪資等事件，本院於民國100年8月29日言
詞辯論終結，判決如下：
    主  文
被告應給付原告新臺幣壹拾參萬柒仟參佰參拾元，及自民國一百
年五月五日起至清償日止，按週年利率百分之五計算之利息。
原告其餘之訴駁回。
訴訟費用由被告負擔百分之七十八，餘由原告負擔。
本判決原告勝訴部分得假執行。
    事實及理由
一、本件被告經受合法通知，未於言詞辯論期日到場，核無民事
    訴訟法第386 條各款所列情形，爰依原告聲請，由其一造辯
    論而為判決。
二、原告起訴主張伊自民國86年6 月3 日起即受僱於被告，惟被
    告突於100 年2 月8 日無預警關廠停工，並經桃園縣政府認
    定被告於100 年2 月11日歇業，是被告顯已片面終止兩造間
    之勞動契約。原告爰依勞動基準法之規定，請求被告給付退
    休金新臺幣（下同）488,070 元、資遣費81,824元、100 年
    2 月份未付之薪資10,527元、預告工資28,710元、特休未休
    工資17,226元。並聲明：被告給付原告625,878 元，及自支
    付命令送達之翌日起至清償日止，按週年利率5 ％計算之利
    息。
三、被告未於言詞辯論期日到場，亦未提出準備書狀作何聲明或
    陳述。
四、得心證之理由：
  (一)原告主張被告前開未經預告即關廠歇業並片面終止兩造間之
    勞動契約之事實，已據其提出與所述相符之離職證明書影本
    1 紙、桃園縣政府100 年3 月30日府勞動字第1000119416號
    函影本1 份、桃園縣政府勞資爭議調解紀錄影本1 紙為證（
    見本院100 年度司促字第8522號卷第6 頁至第9 頁），而被
    告已於相當時期受合法之通知，惟於言詞辯論期日均未到場
    ，亦未提出任何書狀爭執，依民事訴訟法第280 條第3 項之
    規定，視同自認。是原告前開主張之事實，堪信為真實可採
    。
  (二)茲就原告各項請求是否有理由，分述如下：
    1.退休金488,070 元部分：
      按「勞工有下列情形之一，得自請退休：一、工作十五年
      以上年滿五十五歲者。二、工作二十五年以上者。三、工
      作十年以上年滿六十歲者。」勞動基準法第53條定有明文
      。又「事業單位依勞動基準法第11條規定終止勞工勞動契
      約，勞工如已符合同法第53條『自請退休』條件，則無庸
      勞工再提出自請退休，雇主即應依法給付勞工退休金；是
      以，案內雇主雖係按退休金標準發給，惟該契約之終止係
      雇主按同法第11條規定主動為之，仍應依勞基法第16條規
      定預告勞工。」〔行政院勞工委員會89年3 月21日（89）
      台勞資二字第001078 2號函釋意旨參照〕。查，本件原告
      係40年12月25日出生，有原告之身分證影本1 紙附卷可稽
      （見本院前開支付命令卷第6 頁），而被告經桃園縣政府
      認定係於100 年2 月11日歇業，亦有桃園縣政府100 年3
      月30日府勞動字第100011 9416 號函影本1 份在卷可參（
      見同上卷第7 頁、第8 頁），是原告於被告在100 年2 月
      11日歇業時，尚未年滿60歲，雖其自86年6 月3 日開始工
      作起至被告於100 年2 月11日歇業止，工作年資已有13年
      餘，惟並不符合勞動基準法第53條第3 款自請退休之規定
      ，則原告主張依上開規定請求被告給付退休金488,070 元
      ，於法不合，自不應准許。
    2.100 年2 月份未付之薪資10,527元部分：
      原告主張伊每月薪資為28,710元，被告積欠100 年2 月1
      日起至100 年2 月11日止共11日之薪資合計10,527元之事
      實，被告並未表示爭執，是原告此部分之請求，為有理由
      。
    3.預告工資28,710元、資遣費81,824元部分：
      (1)按「非有左列情形之一者，雇主不得預告勞工終止勞動
        契約：一、歇業或轉讓時。二、虧損或業務緊縮時。三
        、不可抗力暫停工作在一個月以上時。四、業務性質變
        更，有減少勞工之必要，又無適當工作可供安置時。五
        、勞工對於所擔任之工作確不能勝任時。」、「雇主依
        第11條或第13條但書規定終止勞動契約者，其預告期間
        依左列各款之規定：一、繼續工作三個月以上一年未滿
        者，於十日前預告之。二、繼續工作一年以上三年未滿
        者，於二十日前預告之。三、繼續工作三年以上者，於
        三十日前預告之。」、「雇主未依第1 項規定期間預告
        而終止契約者，應給付預告期間之工資。」、「雇主依
        前條終止勞動契約者，應依左列規定發給勞工資遣費：
        一、在同一雇主之事業單位繼續工作，每滿一年發給相
        當於一個月平均工資之資遣費。二、依前款計算之剩餘
        月數，或工作未滿一年者，以比例計給之。未滿一個月
        者以一個月計。」勞動基準法第11 條 、第16條第1 項
        、第3 項、第17條分別定有明文。查，本件公司未經預
        告即歇業關廠，片面終止與原告間之勞動契約，原告自
        得依勞動基準法第16條第3 項、第17條之規定，請求被
        告給付預告期間之工資及資遣費。
      (2)預告期間之工資部分：
        原告主張伊自86年6 月3 日起至100 年2 月11日止之工
        作年資共計有13年7 個月又9 日，其每月薪資為28,710
        元之事實，被告並未表示爭執，則依勞動基準法第16條
        第1 項第3 款之規定，原告之預告期間為30日。依此計
        算，被告應給付原告預告期間之工資為28,710元〔計算
        式：28,710÷30＝957 （即每日工資），957 ×30＝2
        8,710 〕。是原告請求被告給付預告期間之工資28,710
        元，為有理由，應予准許。
      (3)資遣費部分：
        依勞動基準法第2 條第4 款前段之規定，所謂平均工資
        係指計算事由發生當日前6 個月內所得之工資總額，除
        以該期間之總日數所得之金額。查，本件原告於被告終
        止勞動契約前6 個月每月平均薪資為28,710元之事實，
        被告並未表示爭執，依此計算，原告之月平均工資為28
        ,230元｛計算式：〔19,140（99年8 月12日至31日薪資
        ）＋28,710（99年9 月薪資）＋28,710（99年10月薪資
        ）＋28,710（99年11月薪資）＋28,710（99年12月薪資
        ）＋28,710（100 年1 月薪資）＋10,527（100 年2 月
        1 日至11日薪資）〕÷184 （即99年8 月12日至100 年
        2 月11日之總日數）×30＝28,230，小數點以下四捨五
        入｝。又原告自86年6 月3 日起任職於被告，至100 年
        2 月11日止，任職期間之工作年資共計有13年7 個月又
        9 日，則被告原應給付予原告之資遣費為385,810 元〔
        計算式：（28,230×13）＋（28,230×8/12）＝385,81
        0 ，小數點以下四捨五入〕，惟原告僅請求其中之81,8
        24元。是原告此部分之請求為有理由，應予准許。
    4.特休未休工資17,226元部分：
      又按「勞工在同一雇主或事業單位，繼續工作滿一定期間
      者，每年應依左列規定給予特別休假：(一)1 年以上3 年未
      滿者7 日。(二)3 年以上5 年未滿者10日。(三)5 年以上10年
      未滿者14日。(四)10年以上者，每1 年加給1 日，加至30日
      為止。」、「第36條所定之例假、第37條所定之休假及第
      38 條 所定之特別休假，工資應由雇主照給。雇主經徵得
      勞工同意於休假日工作者，工資應加倍發給。因季節性關
      係有趕工必要，經勞工或工會同意照常工作者，亦同。」
      勞動基準法第38條、第39條分別定有明文。再按「勞動基
      準法施行細則第24條第2 款規定『特別休假日期應由勞雇
      雙方協商排定之』，故雇主如同意特別休假由勞工自行排
      定，惟應於年度終結前休完，應無不可。至於勞工未於年
      度終結前休完特別休假係不可歸責於雇主之原因時，則雇
      主可不發給未休完特別休假日數之工資。」〔行政院勞工
      委員會79年8 月7 日台（79）勞動二字第17873 號函釋意
      旨參照〕。查，原告自86年6 月3 日起任職於被告起至10
      0 年2 月11日止，工作年資計有13年7 個月又9 日之事實
      ，被告並未表示爭執，則依前開規定，原告應有17天之特
      別休假；被告復未到庭表示爭執，亦未舉證證明原告未休
      前開之特別休假係不可歸於被告之原因，是原告請求被告
      給付特休未休之工資，即屬可採。又原告每月薪資為28,7
      10元，依此計算，原告每日工資為957 元（計算式：28,7
      10÷30＝957 ），則原告得請求被告給付應休未休特別休
      假之工資為16,269元（計算式：957 ×17＝16,269）。是
      原告請求被告給付16,269元之範圍內為有理由，應予准許
      ，逾此部分之請求，為無理由，不應准許。
    5.綜上，原告得請求被告給付之金額為137,330 元。
五、綜上所述，本件原告依勞動基準法規定，請求被告給付137,
    330 元，及自支付命令送達之翌日（即100 年5 月5 日）起
    至清償日止，按週年利率5 ％計算之利息之範圍內為有理由
    ，應予准許，逾此部分之請求，為無理由，不應准許，應予
    駁回。
六、原告勝訴部分，因本院判命被告給付之金額未逾50萬元，依
    民事訴訟法第389 條第1 項第5 款規定，依職權宣告假執行
    。
七、據上論結，本件原告之訴為一部有理由、一部無理由，依民
    事訴訟法第385 條第1 項前段、第79條、第389 條第1 項第
    5 款，判決如主文。
中    華    民    國    100   年    9     月    14    日
                        勞工法庭  法  官  高明德
以上正本係照原本作成。
如對本判決上訴，須於判決送達後 20 日內向本院提出上訴狀。
如委任律師提起上訴者，應一併繳納上訴審裁判費。
中    華    民    國    100   年    9     月    15    日
                                  書記官  崔青菁